【裁判字號】    91,連易,25
【裁判日期】    920321
【裁判案由】    傷害
【裁判全文】
福建金門地方法院刑事判決                          九十一年度連易字第二五號
    公  訴  人  福建金門地方法院檢察署檢察官
    被      告  甲○○
                陳招純
右列被告因傷害案件，經檢察官提起公訴（九十一年度連偵字第一二０號），本院判
決如左：
    主  文
甲○○傷害人之身體，累犯，處有期徒刑參月，如易科罰金，以參佰元折算壹日。
陳招純傷害人之身體，處拘役伍拾玖日，如易科罰金，以參佰元折算壹日。
    事  實
一、甲○○前曾因違反懲治走私條例案件，經台灣高等法院於民國八十九年五月十八
    日以八十九年上更二字第一六四號判處有期徒刑三月確定，並於九十年二月三日
    執行完畢。詎不知悔改，於九十一年十月十七日中午十二時許，在連江縣北竿鄉
    白沙村白沙辦公室前，因陳招純要求給付工資問題，二人發生口角爭執，二人各
    基於傷害他人身體之犯意，出手毆打對方，致甲○○受有右手腕擦傷、陳招純受
    有右下腹及右肩瘀血等傷害。
二、案經被害人甲○○、陳招純訴由連江縣警察局報請福建金門地方法院檢察署檢察
    官偵查起訴。
    理  由
一、被告陳招純經合法傳喚，無正當理由未到。被告甲○○對右揭犯罪事實，坦承不
    諱，並有二人陸軍步兵第一九三旅野戰醫院診斷證明書各一紙附卷足參。本件事
    證明確，被告等二人犯行堪以認定。
二、核被告二人所為，均係犯刑法第二百七十七條第一項傷害罪。被告甲○○前曾因
    違反懲治走私條例案件，經台灣高等法院於民國八十九年五月十八日以八十九年
    上更二字第一六四號判處有期徒刑三月確定，並於九十年二月三日執行完畢，業
    據被告甲○○供明在卷，並有台灣高等法院被告全國前案紀錄表附卷可憑，其於
    五年內再犯本件有期徒刑以上之罪，為累犯，應依法加重其刑。爰審酌被告犯罪
    動機、目的、犯罪所造成之損害、犯後態度等一切情狀，量處如主文所示之刑，
    併諭知易科罰金之折算標準。
據上論斷，應依刑事訴訟法第二百九十九條第一項前段、第三百零六條，刑法第二百
七十七條第一項、第四十七條、第四十一條第一項前段，罰金罰鍰提高標準條例第一
項前段，判決如主文。
本案經檢察官宋重和到庭執行職務。
中    華    民    國      九十二      年      三      月      二十一    日
                                      福建金門地方法院連江刑事庭
                                              法  官  葉  珊  谷
右判決正本證明與原本無異。
對於本件判決如有不服，應於收受送達後十日內向本院提出上訴書狀，上訴於福建高
等法院金門分院，並按他造當事人之人數附具繕本。
中    華    民    國      九十二      年      三      月      二十一    日
                                              書記官  林  長  貴
附錄本案論罪科刑法條
刑法第二七七條第一項：
傷害人之身體或健康者，處三年以下有期徒刑、拘役或一千元以下罰金。


司法院資訊處製作；財團法人民間司法改革基金會備份。
